# 请教各位专家关于处置国外非全资子公司合并报表

提问人：xuwei2016 时间：2016-07-12 21:04:20
由于国外子公司记账币种欧元，产生外币报表折算差额计入其他综合收益，我们控股2/3，现在将2/3出售给持1/3的少数股东，请教计入其他综合收益的外币报表折算差额在合并报表里如何处理。

回答人：chenyiwei
因为处置后不再持有股权，相应丧失了对其控制权，故应根据《企业会计准则第 33 号——合并财务报表（ 2014 年修订）》第五十条的规定，将累积的外币报表折算差额重分类至合并报表层面的投资收益，构成合并报表层面的股权处置损益的一部分。

提问人：zhaoxia881210 时间：2019-03-16 11:23:41
请教陈版主，那相应的会计处理怎么做呢？

回答人：chenyiwei
在合并报表层面通过抵销分录调整即可。

提问人：zhaoxia881210 时间：2019-03-16 15:37:40
谢谢版主，但我还是不明白，我输试算表的时候只输入母公司的期末金额，母公司报表外币报表折算的金额为 0 啊，借：投资收益贷：年初其他综合收益吗

回答人：chenyiwei
合并结果可以这样理解。